臺灣高等法院民事裁定
111年度家抗字第31號
抗  告  人  李若彤  


上列抗告人因與相對人公下和彥間請求離婚事件，對於中華民國
111年1月26日臺灣桃園地方法院110年度婚字第537號裁定提起抗
告，本院裁定如下：
    主  文
原裁定廢棄。
    理  由
一、按上訴人有律師為訴訟代理人，或依書狀上之記載可認其明
    知上訴要件有欠缺者，法院得不行民事訴訟法第442條第2項
    之程序，民事訴訟法施行法第9條固有明文。惟所謂上訴人
    有律師為訴訟代理人，係指上訴人已委任律師為上訴審訴訟
    代理人者而言；如律師為當事人提起上訴，係本於當事人於
    原審所授與之特別代理權，依民事訴訟法第70條第1項規定
    為當事人之利益提起上訴，並未於上訴審再受委任，則其代
    理權於提起上訴後，因代理事件終了而消滅，即無上開規定
    之適用。
二、經查：　　
　㈠、抗告人在原法院對於相對人提起離婚之訴，經原法院以抗
      告人向無審判權及管轄權之法院提起訴訟，於法不合，而
      裁定駁回其訴；抗告人不服，提起抗告，經原法院以抗告
      人逾期未繳納抗告費用，且已委任律師為訴訟代理人，得
      不命其補正為由，以原裁定駁回其抗告，固非無見。惟查
      ：
　　⒈抗告人委任雷皓明、黃杰律師為兩造離婚事件之訴訟代理
      人，授與民事訴訟法第70條第1項但書之特別代理權（見
      原法院卷12頁）；嗣原法院裁定駁回其離婚之訴，抗告人
      不服，提起抗告，其「家事抗告狀」上雖記載「訴訟代理
      人雷皓明律師、黃杰律師」，並蓋有律師印文（見原法院
      卷52頁、第63頁），然未提出委任雷皓明律師、黃杰律師
      為第二審訴訟代理人之委任狀。揆諸前揭說明，應認雷皓
      明律師、黃杰律師律師僅係本於抗告人於第一審所授與之
      特別代理權，為抗告人之利益提起抗告，核與民事訴訟法
      施行法第9條規定之情形不同。則原法院未先命抗告人繳
      納抗告費用，即以其已委任律師為訴訟代理人，得不命補
      正為由，裁定駁回其抗告，於法即有未合。　
　　⒉況抗告人已於原裁定111年2月8日送達而發生羈束力前之11
      1年2月7日繳納抗告費1000元，有卷附送達證書及自行繳
      納款項收據可稽（見原法院卷第80-81頁）。準此，抗告
      人既於原裁定送達前，補正上訴程式之欠缺，則其對原裁
      定提起抗告，於法即無不合。　
　㈡、從而，原法院以抗告人逾期未繳納抗告費用，且已委任律
      師為訴訟代理人，得不命補正為由，裁定駁回其抗告，尚
      有未洽。抗告意旨指摘原裁定不當，求予廢棄，為有理由
      。爰由本院將原裁定廢棄，發回原法院另為適法之處理。
三、據上論結，本件抗告為有理由。爰裁定如主文。　　
中　　華　　民　　國　　111 　年　　3 　　月　　31　　日
                  家事法庭  
  　                    審判長法  官  楊絮雲   
                              法  官  張宇葭
                              法  官  郭顏毓
正本係照原本作成。
本裁定除以適用法規顯有錯誤為理由外，不得再抗告。如提起再
抗告，應於收受送達後10日內委任律師為代理人向本院提出再抗
告狀。並繳納再抗告費新臺幣１千元。
中　　華　　民　　國　　111 　年　　3 　　月　　31　　日

    　　　　　　　　　　　　　書記官  馬佳瑩